【裁判字號】    95,裁,2368
【裁判日期】    951019
【裁判案由】    營利事業所得稅
【裁判全文】
最  高  行  政  法  院  裁  定
                                     95年度裁字第02368號
上  訴  人  翌友股份有限公司
代  表  人  乙○○
訴訟代理人  楊金順律師
被 上訴 人  財政部臺北市國稅局
代  表  人  甲○○
上列當事人間因營利事業所得稅事件，上訴人對於中華民國94年
4月7日臺北高等行政法院92年度訴字第4436號判決，提起上訴，
本院裁定如下︰
    主  文
上訴駁回。
上訴審訴訟費用由上訴人負擔。
    理  由
一、按對於高等行政法院判決上訴，非以其違背法令為理由，不
    得為之，行政訴訟法第242條定有明文。是對於高等行政法
    院判決上訴，若未具體說明原判決違背何項法令、不適用或
    如何適用不當之具體情事，即非主張原判決違背法令以為上
    訴理由，其上訴不應准許。
二、本件上訴意旨略謂：(一)上訴人地址雖設於臺北市○○路○段
    355巷5號18樓，然此係因上訴人所購買之系爭房地屬內湖工
    二工業區，上訴人之業務性質無法將公司營業地址登記於系
    爭房地所在，始承租上開門牌之公司股東私人自用住宅作為
    登記地址。又依卷附系爭房地租賃契約所示，上訴人自85年
    10月8日購買系爭房地（85年11月11日取得），雖遲至87年5
    月1日起始將部分房地出租，在此之前均為自用，是其使用
    年限已逾商業會計處理準則第17條規定一年或依各營業週期
    以上。原審竟捨此法規不適用，僅以無客觀標準之「長期使
    用」或「短期處分」來分辨「固定資產」或「商品存貨」，
    顯有不適用法規或適用法規不當之違法。(二)證人吳炎峰於原
    審證稱上訴人係在內湖區○○路○段28巷15號4樓營業，可知
    上訴人確曾於該處辦公，僅嗣後將該處出租給亞記公司。詎
    原審不明究以，逕以該處為出租亞記公司之地址，無法證明
    上訴人在該營業之事實，顯有違誤。況依鈞院93年度判字第
    665號判決意旨所示，應由被上訴人舉證上訴人於85年間購
    買之系爭房地自始即為欲出租及出售之商品存貨，而非欲自
    用之固定資產，是被上訴人顯然未盡舉證之責，自應為敗訴
    之不利益。原審未予詳加調查，其所為舉證責任分配顯然錯
    誤，違反證據法則，而有適用法規不當之違背法令。
三、經查，原審關於系爭房地雖帳列固定資產，惟上訴人從事委
    託營造廠商興建住宅出租出售業務，營業登記設址在台北市
    ○○路○段355巷5號18樓，系爭房地購入後短期即於88年間
    出售，有公司設立登記事項卡、不動產買賣契約書等件影本
    可稽，顯非供營業上長期使用者。又系爭房地於出售前部分
    出租予訴外人友聯建築股份有限公司及亞記營造工程股份有
    限公司，而上訴人85至88年度之營利事業所得稅申報之營業
    收入分別為新台幣（下同）1,911,845元、5,830,340元、6,
    030,340元及3,766,585元，全數為出租房屋之收入，有房屋
    租賃契約書、營利事業所得稅核定通知書及上訴人委任之會
    計師查核簽證報告書等件影本可徵，足認系爭房地係供出租
    、出售以獲取營業上之利益為目的，並非供營業上自行使用
    ，其屬商品財而非固定資產甚明，從而被上訴人以系爭房地
    為商品存貨，非屬固定資產，其處分溢價收入全數否准於計
    算88年度未分配盈餘時減除，尚無不合等語為由，因將原訴
    願決定及原處分均予維持，判決駁回上訴人在原審之訴，已
    詳細說明其得心證之理由，上訴意旨核係以其主觀歧異之見
    解，就原審取捨證據、認定事實及適用法律之職權行使，指
    摘為不當，而究竟原判決有何違背法令、不適用法規或適用
    不當之情事，卻未見上訴意旨為具體之指明，依首開規定及
    說明，其上訴為不合法，應予駁回。
四、依行政訴訟法第249條第1項前段、第104條、民事訴訟法第
    95條、第78條，裁定如主文。
中    華    民    國    95    年    10    月    19    日
                  第五庭審判長法  官  鄭  淑  貞
                              法  官  黃  合  文
                              法  官  吳  明  鴻
                              法  官  鄭  小  康
                              法  官  帥  嘉  寶
以  上  正  本  證  明  與  原  本  無  異
中    華    民    國    95    年    10    月    20    日
                              書記官  蘇  金  全


司法院資訊處製作；財團法人民間司法改革基金會備份。
